臺灣臺南地方法院刑事判決　　　　　100年度交簡上字第131號
上　訴　人
即　被　告　林國良
上列上訴人因公共危險案件，不服本院中華民國100 年9 月8 日
100 年度交簡字第2111號刑事第一審簡易判決（聲請簡易判決處
刑案號：100 年度偵字第9530號），提起上訴，本院管轄之第二
審合議庭判決如下：
    主  文
上訴駁回。
    事實及理由
一、本案經本院審理結果，認第一審以被告林國良所為係犯刑法
    第185 條之3 之不能安全駕駛動力交通工具罪，判處罰金新
    臺幣（下同）6 萬元，如易服勞役，以1 千元折算1 日，其
    認事用法均無違誤，量刑亦屬妥當，應予維持，並引用第一
    審判決書（含聲請簡易判決處刑書）記載之事實、證據及理
    由（如附件）。
二、上訴人即被告雖以原審量刑過重，希望能請減輕刑度等語，
    提起本件上訴。惟按量刑輕重，係屬事實審法院得依職權自
    由裁量之事項，苟已斟酌刑法第57條各款所列情狀而未逾越
    法定刑度，不得遽指為違法。至緩刑之宣告，除應具備同法
    第74條所定條件外，並須有可認為以暫不執行刑罰為適當之
    情形，始得為之，亦屬法院裁判時得依職權自由裁量之事項
    ，當事人不得以原審未諭知緩刑指為違背法令（最高法院72
    年臺上字第6696號、75年臺上字第7033號判例參照），又在
    同一犯罪事實與情節，如別無其他加重或減輕之原因，下級
    審量定之刑，亦無過重或失輕之不當情形，則上級審法院對
    下級審法院之職權行使，原則上應予尊重（最高法院85年度
    臺上字第2446號判決參照）。經查，被告於民國100 年6 月
    11日22時15分許，酒後騎乘機車與蔡江清滿所騎乘之機車發
    生事故，經警前往處理，測得其呼氣所含酒精濃度達每公升
    0.42毫克之事實，業據被告於警詢中坦承不諱（見警卷第2
    頁），且有臺南市政府警察局第六分局道路交通事故當事人
    酒精測定紀錄表、刑法第一百八十五條之三案件觀察紀錄表
    、舉發違反道路交通管理事件通知單、呼氣酒精濃度測試表
    在卷可稽（見警卷第10、12、14頁），本件事證明確，被告
    犯行堪以認定。原審審酌被告於飲酒後呼氣酒精濃度達每公
    升0.42毫克，及被告於100 年6 月6 日因酒後駕車肇事為警
    查獲( 酒測值為每公升0.28毫克) ，後經臺灣高雄地方法院
    檢察署檢察官以100 年度偵字第20012 號為不起訴處分，不
    過5 日再犯本件酒後駕車案，且被告犯後否認犯行辯稱仍能
    安全駕車云云，難認有悔意，暨被告之智識程度、家庭經濟
    狀況等一切情狀，量處如主文所示之刑，並諭知易服勞役之
    折算標準，認事用法均稱妥適，量刑亦無裁量逾越或濫用之
    情事，本件被告上訴意旨指摘原審量刑過重，請求撤銷改判
    緩刑或較輕之刑，為無理由，應予駁回。
據上論斷，應依刑事訴訟法第455 條之1 第1 項、第3 項、第37
3 條、第368 條，判決如主文。
本案經檢察官薛雯文到庭執行職務。
中    華    民    國   100    年    11    月    30    日
                  刑事第三庭    審判長法  官  卓穎毓
                                      法  官  施介元
                                      法  官  曾子珍
以上正本證明與原本無異。
不得上訴。
                                      書記官  陳鈺翰
中    華    民    國   100    年    12    月    1     日
附件：第一審簡易判決1份。